高雄高等行政法院判決
　　　　　　　　　　　　　　　　　　　 93年度訴字第632號
　　　　　　　　　　　　　　　.
原　　　告　甲○○
訴訟代理人　王進佳　律師
原告參加人　丙○○
被　　　告　財政部高雄市國稅局
代　表　人　乙○○　局長
訴訟代理人　己○○
　　　　　　戊○○
上列當事人間因營業稅事件，原告不服財政部中華民國九十三年
六月十八日台財訴字第○九三○○○九一三七號訴願決定，提起
行政訴訟。本院判決如下：
    主  文
原告之訴駁回。
訴訟費用由原告負擔。
    事  實
一、事實概要：
    緣原告於民國（下同）八十五年至八十七年間，與參加人丙
    ○○合夥，涉嫌未依法辦理營業登記，並借用欽國營造股份
    有限公司（以下簡稱欽國公司）牌照，承包高雄港務局台南
    安平港港埠築造工程，銷售額新台幣（以下同）四○、四八
    四、一八七元，計逃漏營業稅二、○二四、二一二元，案經
    法務部調查局南部地區機動工作組（以下簡稱調查局南機組
    ）通報高雄市稅捐稽徵處查獲審理違章成立，乃核定補徵營
    業稅二、○二四、二一二元，並按所漏稅額處以三倍之罰鍰
    計六、○七二、六○○元（計至百元止）。原告不服，申請
    復查，因營業稅相關業務自九十二年一月一日起由被告承受
    ，經被告審查結果，乃維持原處分，未獲變更，原告再循序
    提起訴願，亦遭駁回，遂提起本件行政訴訟。
二、兩造聲明：
  (一)原告聲明求為判決：
    (1)訴願決定及原處分（含復查決定）均撤銷。
    (2)訴訟費用由被告負擔。
  (二)被告聲明求為判決：
    如主文所示。
三、兩造主張之理由：
  甲、原告主張之理由：
    1.查高雄港務局台南安平港港埠築造工程係由欽國公司與高
      雄港務局簽訂發包工程合約，並非原告承包；同時原告與
      欽國公司為隱名合夥契約關係，依民法規定，對外之權利
      義務自應由出名營業人（即欽國公司）負責，而不應再歸
      責於隱名合夥人（即原告）。至原告在談話筆錄中說明係
      欽國公司下包事宜，係指原告原有之「家漢企業有限公司
      」另在本工程中承包怪手部分工程，負責障礙物及漁塭底
      泥清除工作，此下包工程部分已有開立統一發票五張予欽
      國公司，並無不法之處。
    2.況欽國公司負責人丁○○刑事案件部分尚未判決確定，被
      告即認定原告有借牌情事，豈非因果顛倒，倘丁○○嗣後
      經法院判決無罪，而原告之行政訴訟確定，豈不互相矛盾
      ？故本案亦應等丁○○之刑事判決確定後，視其判決結果
      及內容才可認定本案是否可成立。被告認定事實須憑證據
      ，不應憑筆錄或推測之詞率予認定原告之借牌行為，有前
      行政法院七十五年度判字第三○九號判例參照，是被告之
      處分實過於輕率。
    3.再者，被告認定原告銷售額為四○、四八四、一八七元，
      並無依據。蓋該款並非原告收取，而原告與高雄港務局亦
      未有任何契約關係，另參加人丙○○亦僅因下包關係收取
      欽國公司三七、五七四、五六五元。另原告非本案工程之
      承包商，以原承包商之筆錄做為原告逃漏稅之依據，實令
      原告不服，縱認有借牌行為，事實上相關之處理及工程進
      行，皆係參加人丙○○所進行，被告據以認定原告與參加
      人丙○○有合夥行為，並令原告與參加人丙○○負連帶責
      任，實有違誤。
  乙、參加人主張之理由：
    1.系爭工程是由欽國公司所承包，後來欽國公司無法完成該
      工程，因伊有七部重機器，欽國公司之負責人丁○○才請
      伊及原告過去幫忙，且如有賺錢就分紅，工人大部分是欽
      國公司自己找的，有一部份是伊介紹，工資是由在場的工
      地主任負責發放，該工地主任為欽國公司所僱用。
    2.又系爭工程有土方二百多萬平方公尺，金額達六、七百萬
      元，伊與原告係承包有關土方工程。又因欽國公司當時欠
      缺履約保證金三千多萬元的資金，丁○○來找伊幫忙，所
      以伊與原告方提供土地向高雄市銀行設定抵押借款，並將
      借得之款項提供予欽國公司作為履約保證金，而伊與原告
      為取得保障，遂要求欽國公司一取得工程款後，應即將該
      款項轉入伊與原告帳戶內。此外，被告指稱伊支付一百九
      十萬元之服務費給欽國公司，然實際該一百九十萬元並非
      係服務費，乃係丁○○的工地主任請伊幫丁○○繳納三千
      多萬元的銀行利息，伊才出該款項至丁○○帳戶內。因
      此，伊與原告僅是合夥承包欽國公司的土方工程，絕非是
      向欽國公司借牌承包系爭工程。
  丙、被告主張之理由：
    1.查欽國公司實際負責人為丁○○，明知依營造業管理規則
      規定，不得將營造登記證書借與他人使用，卻基於意圖自
      己不法之犯意，自八十四年起至八十八年間連續將欽國公
      司之營造業執照出借予他人，藉此協助實際承作人逃漏稅
      捐及收取借牌費用；且丁○○雖明知欽國公司並未實際承
      攬各項工程，卻偽造不實之工程合約書、開工及完工報告
      書，在業務上作成執照申請書，登載為承造人，其行為涉
      嫌觸犯刑法偽造、登載、行使不實文書及稅捐稽徵法幫助
      他人逃漏稅捐等罪，業經台灣高雄地方法院檢察署檢察官
      八十九年度偵字第二五八二三號偵查終結提起公訴在案。
      而依據調查局南機組通報搜索扣押資料，有關高雄港務局
      興建台南安平港港埠築造工程部分，係由原告與參加人丙
      ○○共同承作，而原告於高雄市稅捐稽徵處所製作之談話
      筆錄亦認諾其是欽國公司之下包，包工包料，承包總價約
      五千萬元，實際結算金額僅四千多萬元，沒有訂立書面合
      約。領款方式係欽國公司向高雄港務局請領支票，然後再
      匯入原告銀行帳戶，領款時須憑工資表及發票結算。交付
      欽國公司之發票，均是購買材料或支付工程款取得，並直
      接開立抬頭「欽國公司」名義，及以個人名義承包，未依
      法辦理營業登記等情。
    2.又依據欽國公司負責人丁○○八十九年八月三十日在調查
      局南機組詢問筆錄中供稱略以：「欽國公司業務動態狀況
      表中除鳳山龍山寺觀音文化大樓、千興建設商業綜合大樓
      、亨鼎建設大統名人街、喬皇建設新建大樓、競聯建設仁
      武翠湖城、奇美實業脫水包裝區廠房新建等工程是欽國公
      司承作實際發包外，其餘均是借牌給業主承作並收取借牌
      費用的。‧‧‧業主借牌後即自行發包，欽國公司僅負責
      申請使照及建照，及土木技師簽證並未實際承作，至於統
      一發票則係由業主自行向下包蒐集後郵寄給欽國公司作為
      進項扣抵，而欽國公司則依業主所要求之金額、品名、日
      期開立統一發票給業主。」等語。是以，本案工程並非欽
      國公司實際承作發包甚明，因此原告承作該工程，當然非
      欽國公司之下包。另查欽國公司被扣押資料「業務動態狀
      況表」及「完工工程明細表」記載，本案工程有依合約價
      格支付百分之四之服務費（該服務費之計收方式如下：
      51,238,095元X4%=2,049,524元，收現折價一九○萬元）
      ，及支付現金一次付清折價一九○萬元等字樣，且經查該
      服務費一九○萬元，係由參加人以現金直接匯入高雄市第
      一信用合作社，帳號：000000000000，戶名
      ：「丁○○」之個人帳戶內。倘原告為欽國公司之下包，
      其自應依工程承包合約向欽國公司請領工程款方為當然，
      無由另行支付服務費之理。
    3.再查，原告與關係人欽國公司等資金往來情形，說明如下
      ：高雄港務局依實際決算金額四二、五○八、三九九元（
      含稅）支付之工程款（共分十八次付款），雖均有存入欽
      國公司高雄銀行後勁分行（帳號：0000000000
      00）帳戶，惟依據欽國公司會計楊麗芳八十九年八月二
      十二日在調查局南機組詢問筆錄中陳稱：該等帳戶存摺及
      領款印章，欽國公司在開戶後即交由借牌者保管使用等語
      。茲查該帳戶存款，除現金提領部分無法查核外，於高雄
      港務局將工程款匯入欽國公司之帳戶後，旋即再匯出至原
      告及參加人丙○○之個人帳戶或參加人丙○○、原告二人
      在高雄銀行後勁分行開立之共同帳戶（帳號：00000
      0000000）。此外，欽國公司所取得原告之進項發
      票，其中以支票付款者，均係原告因施工購進材料或勞務
      取得發票，卻直接開立抬頭為「欽國公司」，原告支付貨
      款亦自該共同帳戶付款，此均有銀行存款對帳單及相關轉
      帳傳票及支票正反面影本等附卷可稽。另查，高雄港務局
      於該等工程施工中，召開協調會議（八十六年十二月三日
      ）原告亦出席參加開會。是以，系爭高雄港務局工程雖由
      欽國公司名義得標，並與高雄港務局訂立書面合約，惟實
      際承包人應是原告及參加人丙○○，亦即原告表面上是欽
      國公司下包，實際上是借欽國公司牌照名義承包，原告雖
      未直接與高雄港務局訂立書面合約，但確有收取高雄港務
      局十八期工程款金額四二、五○八、三九九元（含稅）之
      事實。至原告所稱僅自欽國公司收取工程款三七、五七四
      、五六五元元乙節，亦僅能證明其自欽國公司收款金額，
      其間差額依據欽國公司「完工工程明細表」記載，應係扣
      除欽國公司代墊費用，及取得進項發票不足扣款所致，尚
      難認定是實際承包金額，是原告之主張無足採信。
    4.第查，原告主張與欽國公司係隱名合夥關係乙節，依民法
      第七百條規定：「稱隱名合夥者，謂當事人約定，一方對
      於他方所經營之事業出資，而分受其營業所生之利益及分
      擔其所生之損失之契約」，而原告所提之契約書第四條：
      本隱名合夥損益「甲方分配新台幣壹佰玖拾萬元整外，其
      餘損益均由乙方分配負擔之」，應與前揭民法有關契約當
      事人「分受其營業所生之利益及分擔其所生之損失之契約
      」之意旨有違，且所謂甲方（即欽國公司）分配一百九十
      萬元，亦當係配合欽國公司經查獲就系爭工程收取由參加
      人匯交之一百九十萬元服務費等情而作，是以，原告所提
      示之隱名合夥契約書及丁○○九十年十月十二日說明書，
      顯係因衍生課稅處罰後之彌縫行為，當不足為其隱名合夥
      之證明。
    5.另原告主張原查談話筆錄中，所說是欽國公司之下包，係
      指原告原有之家漢企業有限公司乙節，經查該家漢企業有
      限公司負責人非原告名義，僅丙○○其股東；且依扣押欽
      國公司完工工程明細表記載，該家漢企業有限公司所開立
      之五張發票，係本案工程中借牌者購買材料或支付工程款
      ，而取得交付欽國公司作為進項扣抵之發票，縱有交易事
      實，亦係本案原告之下包，其開立發票合計銷售額三、七
      五○、○○○元，僅是本案全部工程中之轉包工程部分，
      故家漢企業有限公司非本案欽國公司之下包廠商，至為明
      顯。
    6.又原告認為欽國公司負責人丁○○刑事案件部分尚未判決
      確定，被告即判定原告借牌承包系爭工程，認定過於輕率
      乙節，按丁○○以不正當方法逃漏稅捐，違反稅捐稽徵法
      第四十一條規定，前經台灣台中地方法院於八十九年十月
      十七日以八十七年度訴字第二七三○號，判處有期徒刑十
      月，緩刑三年，於八十九年十一月十二日確定在案。惟其
      竟於緩刑期內更犯公共危險罪，經台灣高雄地方法院於九
      十年三月十九日以九十年度雄交簡字第二八五號判處有期
      徒刑四月，並已於九十年四月二十七日確定，併予敘明。
  理  由
一、按營業稅雖因八十八年一月十三日修正財政收支劃分法第八
    條第一項第四款規定而改為國稅，惟財政部所屬各地區國稅
    局仍自同年七月一日起委託各直轄市、縣（市）政府所屬稅
    捐稽徵處代徵，並由財政部報經行政院核准在案。嗣行政院
    復於八十九年六月十六日以台八十九財一七五五七號函核定
    自九十二年一月一日起，將委託各直轄市、縣（市）政府所
    屬稅捐稽徵處代徵之營業稅相關業務，收歸由財政部所屬各
    地區國稅局自徵。本件原告與原處分機關高雄市稅捐稽徵處
    間營業稅案件，原告不服其原核定補徵營業稅及罰鍰之處分
    ，申請復查，然因上開業務之調整，由被告承受該項業務，
    並為復查之決定（維持原核定及罰鍰原處分），是原告以財
    政部高雄市國稅局為被告，提起本件訴訟，即無不合，合先
    敘明。
二、按「在中華民國境內銷售貨物或勞務及進口貨物，均應依本
    法規定課徵營業稅。」、「營業人之總機構及其他固定營業
    場所，應於開始營業前，分別向主管稽徵機關申請營業登記
    。」、「營業人有左列情形之一者，主管稽徵機關得依照查
    得之資料，核定其銷售額及應納稅額並補徵之：．．．三未
    辦妥營業登記，即行開始營業，或已申請歇業仍繼續營業，
    而未依規定申報銷售額者。」、「納稅義務人，有左列情形
    之一者，除追繳稅款外，按所漏稅額處一倍至十倍罰鍰，並
    得停止其營業：一未依規定申請營業登記而營業者。．．．
    三短報或漏報銷售額者。」行為時營業稅法第一條、第二十
    八條前段、第四十三條第一項第三款、第五十一條第一款及
    第三款分別定有明文。
三、經查，原告於八十五年至八十七年間，與參加人丙○○合夥
    ，涉嫌未依法辦理營業登記，並借用欽國公司牌照，承包高
    雄港務局台南安平港港埠築造工程，銷售額四○、四八四、
    一八七元，計逃漏營業稅二、○二四、二一二元，案經調查
    局南機組通報高雄市稅捐稽徵處查獲審理違章成立，乃核定
    補徵營業稅二、○二四、二一二元，並按所漏稅額處以三倍
    之罰鍰計六、○七二、六○○元（計至百元止）等情，此有
    高雄市稅捐稽徵處九十年十一月十六日高市稽法字第九一五
    七四號處分書、稅額繳款書及被告九十三年一月八日財高國
    稅法字第○九三○○○○四六九號復查決定書附於原處分卷
    可參，洵堪認定。
四、原告提起本件訴訟雖主張本案系爭工程實際上係由欽國公司
    所承包，原告與參加人丙○○僅係向欽國公司承包有關土方
    部分之工程而已，並無向欽國公司借牌而承包系爭工程之行
    為云云。惟查：
    1.依欽國公司實際負責人丁○○於八十九年八月三十日在調
      查局南機組調查時陳稱：「（提示：扣押物編號壹『欽國
      公司業務動態狀況表』該份動態狀況表係記載何內容？）
      上開扣押物記載之內容為欽國公司八十三年至八十六年間
      出借牌照給其他公司施作工程之情形，上開動態狀況表中
      『起造人建設公司』欄係記載向欽國公司借牌承包工程之
      廠商，『工程地點』欄係記載工程施工地點，『工程按名
      稱說明』欄係記載承包工程之名稱，『工程造價』欄係記
      載建築執照上登載之建造價格，『合約價格』欄係記載起
      造人與欽國公司雙方所訂定承攬契約之金額，『百分比』
      欄係記載借牌費用之比例，『服務費』欄係記載約定借牌
      費用，『服務費用』欄金額之計算公式為合約價格乘以百
      分比欄之比例，其中包括本公司代為申請使用執照及建照
      之費用，『業務接洽』欄係記載該件借牌案由本公司何位
      業務員負責招攬洽談，『開戶往來銀行』欄係記載本公司
      因該工程資金調度而開設帳戶之銀行，『已收取服務費』
      欄係記載本公司截至登載日期已收取之服務費用，『未收
      服務費』欄係記載本公司截至登載日期尚未收取之服務費
      用，『已收其他收入』欄係記載除借牌費用外，借牌廠商
      支付給本公司之費用均列於該欄內，例如印花稅費用。」
      等語（詳見原處分卷所附調查局南機組八十九年八月三十
      日詢問筆錄）；另欽國公司會計楊麗芳於八十九年八月二
      十二日在調查局南機組亦陳稱：「（經本組調查，你曾經
      兼任欽國公司會計工作，詳情為何？）八十五年間（詳細
      時間我已記不清楚）因欽國公司會計人員離職，於是丁○
      ○要我兼任欽國公司會計工作，一直至八十八年一月欽國
      公司停業為止。」、「（提示：扣押物編號壹，欽國營造
      股份有限公司業務部業務動態狀況表乙冊，上開資料由何
      人指示製作填寫？製作填寫內容之意義為何？製作填寫之
      內容是否實在？）上開扣押物是依照欽國公司負責人丁○
      ○指示製作填寫，記載內容為欽國公司八十三至八十五年
      間出借該公司牌照給其他公司承包工程之實際情形，上開
      動態狀況表中『起造人建設公司』欄係記載向欽國公司借
      牌承包工程之廠商，『工程地點』欄係記載工程施工地點
      ，『工程案名稱說明』欄係記載承包工程之名稱，『工程
      造價』欄係記載建築執照上登載之建造價格，『合約價格
      』欄係記載起造人與欽國公司雙方所訂定承攬契約之金額
      ，『百分比』欄係記載借牌費用之比例，『服務費』欄係
      記載約定借牌費用，服務費欄金額之計算公式為合約價格
      乘以百分比欄之比例，『業務接洽』欄，係記載該件借牌
      案由本公司何位業務員負責招攬洽談，『開戶往來銀行』
      欄係記載本公司因該工程案資金調度而開設帳戶之銀行，
      『已收服務費』係記載本公司截至登載日期已收取之服務
      費用，『未收服務費』係記載本公司截至登載日期尚未收
      取之服務費用，『已收其他收入』欄係記載除借牌費用外
      ，借牌廠商支付給本公司之費用均列於該欄內，例如印花
      稅費用。上開扣押物記載之內容均實在。」、「（提示：
      扣押物編號貳之壹、貳、參、肆、伍、陸、柒，欽國營造
      （股）公司完工工程明細表各乙冊，上開資料由何人指示
      製作填寫？製作填寫內容之意義為何？製作填寫之內容是
      否實在？）上開扣押物是依照欽國公司負責人丁○○指示
      製作填寫，記載內容為欽國公司八十三至八十五年間出借
      該公司牌照給其他公司承包工程之實際情形，前開欽國營
      造股份有限公司業務部業務動態狀況表即係根據欽國營造
      （股）公司完工工程明細表彙整製作而成，上開扣押物中
      記載內容包括借牌業主之名稱、上開欽國營造股份有限公
      司業務部業務動態狀況表各欄記載之資料、開戶銀行、合
      約金額、借牌費用占合約金額比例、建造字號、該工程欽
      國公司取得之進項發票及銷項發票之金額及字軌號碼。上
      開扣押物記載之內容均實在。」、「（為欽國公司對外招
      攬洽談借牌業務之業務員有何人？渠等與欽國公司有何關
      係？招攬洽談借牌業務之代價為何？）為欽國公司對外招
      攬洽談借牌業務之業務員之姓名均記載在欽國營造股份有
      限公司業務部業務動態狀況表中，其中我僅知道朱占揚係
      本公司員工，其餘業務員均非欽國公司員工，我僅知道朱
      占揚招攬洽談借牌業務之代價為借牌費用之一成，其餘業
      務員之佣金金額若干我不知道。」、「（欽國公司出借牌
      照如何取得進項發票？）欽國公司出借牌照實際並未承作
      工程，所以進項發票均由借牌建設公司向實際承作之小包
      商索取，再郵寄給欽國公司申報扣抵進項。」、「（欽國
      公司出借牌照如何開立銷項發票？）欽國公司出借牌照給
      借牌建設公司後，會依照建設公司所要求之金額、品名、
      日期開立統一發票給對方。」、「（欽國公司虛開發票給
      借牌公司有無製作付款憑證？）欽國公司虛開發票給借牌
      公司後，借牌公司會依發票金額開立付款支票存入本公司
      特別為該借牌工程案而開設之銀行帳戶，假造借牌公司付
      款給欽國公司之證明，再將款項付給小包商，假造欽國公
      司付款給小包商之證明。實際上前開帳戶之存摺、領款印
      章，欽國公司在開戶後即交由借牌公司保管使用。」等語
      （詳見原處分卷所附調查局南機組八十九年八月二十二日
      詢問筆錄）。再者，欽國公司負責人丁○○自八十四年起
      至八十八年間連續將該公司營業執照出借與他人，協助逃
      漏稅捐，亦經調查局南機組以丁○○涉嫌違反稅捐稽徵法
      等移送高雄地檢署偵辦，並經檢察官起訴在案，復有該案
      件八十九年度偵字第二五八二三號起訴書影本附於原處分
      卷可憑，從而欽國公司並未承包本案系爭工程甚明，是原
      告及參加人皆稱渠等僅為欽國公司下包，並無承包系爭工
      程云云，尚無可採。
    2.其次，根據扣案之欽國公司業務部「業務動態狀況表」及
      「完工工程明細表」等資料，亦載明欽國公司就系爭之高
      雄港務局台南安平港港埠築造工程，業已依合約價格收取
      百分之四之服務費（該服務費之計收方式如下：51,238,
      095元X4%=2,049,524元，收現折價一九○萬元），及該次
      服務費係以支付現金一次付清折價一九○萬元等字樣；抑
      且，該服務費一百九十萬元，係由參加人丙○○以現金直
      接匯入高雄市第一信用合作社，帳號：00000000
      0000，戶名：「丁○○」之個人帳戶內，此亦有欽國
      公司「業務動態狀況表」及「完工工程明細表」附於原處
      分卷可按，而參加人丙○○就匯款一百九十萬元予丁○○
      乙事復不爭執，準此以觀，倘原告及參加人丙○○陳稱渠
      等僅為欽國公司之下包屬實，則渠二人自應依工程承包合
      約向欽國公司請領工程款為是，豈有由參加人丙○○另行
      支付欽國公司服務費之理﹖至參加人丙○○雖於本院審理
      時到院陳稱該一百九十萬元並非係服務費，乃係丁○○的
      工地主任請伊幫丁○○繳納三千多萬元的銀行利息，伊才
      出該款項至丁○○帳戶內云云，然參加人丙○○既陳稱
      上開三千多萬元之借款，亦係伊受丁○○之請託，始與原
      告提供土地向高雄市銀行設定抵押後，將貸得之款項轉交
      予丁○○作為承包系爭工程之履約保證金之用，則在前開
      借款尚未清償前，又豈會再幫丁○○繳納該筆銀行借款利
      息？且該筆借款既係以參加人丙○○名義向銀行借款，則
      如要清償利息，又何以需透過丁○○之帳戶向銀行清償？
      是參加人丙○○之上開說詞，顯不足採。
    3.又原告與欽國公司等資金往來情形，高雄港務局依實際決
      算金額四二、五○八、三九九元（含稅）支付之工程款（
      共分十八次付款），而該工程款雖均存入欽國公司高雄銀
      行後勁分行帳戶（帳號：000000000000），
      然查該帳戶存款，除現金提領部分無法查核外，其餘款項
      於高雄港務局匯入後旋即再匯出至原告及參加人丙○○之
      個人帳戶或參加人丙○○、原告二人在高雄銀行後勁分行
      開立之共同帳戶（帳號：000000000000）。
      另欽國公司所取得原告之進項發票，其中以支票付款者，
      均係原告因施工購進材料或勞務取得發票卻直接開立抬頭
      為「欽國公司」，而原告支付貨款亦自該共同帳戶付款，
      此均有銀行存款對帳單及相關轉帳傳票及支票正反面影本
      等附於原處分卷可憑。茲依欽國公司會計楊麗芳於八十九
      年八月二十二日在調查局南機組詢問筆錄中陳稱：「欽國
      公司虛開發票給借牌公司後，借牌公司會依發票金額開立
      付款支票存入本公司特別為該借牌工程案而開設之銀行帳
      戶，假造借牌公司付款給欽國公司之證明，再將款項付給
      小包商，假造欽國公司付款給小包商之證明。實際上前開
      帳戶之存摺、領款印章欽國公司在開戶後即交由借牌公司
      保管使用。」等語，核與前述原告及參加人工程款項支付
      方式不謀而合。因此，系爭工程之合約書雖係由高雄港務
      局與欽國公司簽訂，此固有該合約書附於原處分卷可參，
      然高雄港務局所支付之十八期工程款金額四二、五○八、
      三九九元嗣後均輾轉轉入原告及參加人丙○○之個人帳戶
      或參加人丙○○、原告二人在高雄銀行後勁分行開立之共
      同帳戶，要可確認。至原告所稱僅自欽國公司收取工程款
      三七、五七四、五六五元元乙節，亦僅能證明其自欽國公
      司收款金額，其間差額依據原處分卷附之欽國公司「完工
      工程明細表」記載，應係扣除欽國公司代墊費用，及取得
      進項發票不足扣款所致，尚難認定是實際承包金額，是原
      告主張並非向欽國公司借牌承包系爭工程，核不足採。
    4.至原告於訴願及起訴時，均稱與欽國公司係隱名合夥乙節
　　　，經查，依民法第七百條規定：「稱隱名合夥者，謂當事
    　人約定，一方對於他方所經營之事業出資，而分受其營業
      所生之利益及分擔其所生之損失之契約」惟據原處分卷附
      之原告、參加人及欽國公司之隱名合夥契約書第四條：本
      隱名合夥損益「甲方（註：即欽國公司）分配新台幣壹佰
      玖拾萬元整外，其餘損益均由乙方（註：即本件原告與參
      加人丙○○）分配負擔之」之規定，除與民法有關隱名合
      夥契約之當事人應分受其營業所生之利益及分擔其所生之
      損失內容不符外，其中所謂甲方（即欽國公司）分配一百
      九十萬元，竟與欽國公司就系爭工程收取由參加人匯交之
      一百九十萬元服務費金額竟相符，足徵該隱名合夥契約書
      顯係為配合欽國公司經查獲就系爭工程有出借牌照及收取
      服務費，而衍生課稅處罰之彌縫行為，故而，原告訴稱伊
      與欽國公司為隱名合夥云云，要難採據。
    5.再者，原告另稱其於高雄市稅捐稽徵處之談話筆錄中說明
    　伊係欽國公司下包乙節，係指原告原有之「家漢企業有限
      公司」另在本工程中承包怪手部分工程，負責障礙物及漁
      塭底泥清除工作云云。然查，依原處分卷所附家漢企業有
      限公司之董事、股東名單，原告並非該公司之負責人，僅
      參加人丙○○為該公司之股東。此外，依扣押欽國公司完
      工工程明細表記載，該家漢企業有限公司所開立之五張發
      票，無非係原告因施工購進材料或勞務取得發票，而後家
      漢企業有限公司直接開立抬頭為「欽國公司」，其開立發
      票合計銷售額三、七五○、○○○元（含稅），並由原告
      取得轉交予欽國公司作為進項扣抵之發票，故縱有交易事
      實，亦係本案原告之再下包商，從而家漢企業有限公司非
      本案欽國公司之下包廠商關係，要不待言。原告上開主張
      ，亦委難採憑。
    6.又證人丁○○雖到院證稱系爭工程確係由欽國公司承包，
    　而原告與丙○○僅是向其轉包其中一部分土方及挖土機之
    　工程而已等語，然證人丁○○上開證詞，核與其在調查局
    　南機組之證述全然不符；且對調查局南機組扣案之「業務
　　　動態狀況表」及「完工工程明細表」中所記載收取服務費
　　　乙節，亦含糊其詞，而稱係公司內部規劃要賺取之利潤云
　　　云（參本院九十四年五月十一日準備程序筆錄），顯係事
　　　後迴護原告之詞，要難採信。且原告與參加人丙○○係向
　　　欽國公司借牌而承包系爭工程，亦經本院九十一年度訴字
　　　第七二四號稅捐稽徵法事件查證屬實，有該判決附卷可資
　　　參佐，在在可證明本件原告借牌承包系爭工程之違章事實
　　　無誤。是原告主張並無向欽國公司借牌而承包系爭工程云
　　　云，本院認為並不可採。
五、綜上所述，原處分機關高雄市稅捐稽徵處查獲原告未依法辦
    理營業登記，並借用欽國公司牌照，承包系爭工程，銷售額
    四○、四八四、一八七元，計逃漏營業稅二、○二四、二一
    二元，乃依行為時營業稅法第四十三條第一項第三款、第五
    十一條第一款及第三款規定，核定補徵營業稅二、○二四、
    二一二元，並按所漏稅額處以三倍之罰鍰計六、○七二、六
    ○○元（計至百元止），並無違誤。訴願決定予以維持，亦
    無不合。原告提起本件訴訟，求為撤銷訴願決定及原處分，
    為無理由，應予駁回。又本件事證已臻明確，兩造其餘論述
    ，核與判決結果不生影響，爰不再逐一論述，附此敘明。
六、據上論結，本件原告之訴為無理由，爰依行政訴訟法第一百
    九十五條第一項後段、第九十八條第三項前段，判決如主文
    。
中　　華　　民　　國　  94  　年　   7　  月　   28    日
                  第三庭審判長法　官　 江幸垠
                              法  官　 簡慧娟
                              法  官　 邱政強
以上正本係照原本作成。
如不服本判決，應於判決送達後20日內向本院提出上訴書狀，其
未表明上訴理由者，應於提起上訴後20日內向本院提出上訴理由
書（須按對造人數附繕本）；如於本判決宣示或公告後送達前提
起上訴者，應於判決送達後20日內補提上訴理由書（須附繕本）
。未表明上訴理由者，逕以裁定駁回。
提起上訴應預繳送達用雙掛號郵票7份（每份34元）。
中　　華　　民　　國　　94　　年　 　7　　月　 28  　 日
　　　　　　　　　　　　　　　書記官   藍慶道
